---
title: "Chain Ladder et Bootstrap Chain ladder"
output:
  pdf_document:
    toc: true
    number_sections: true
    highlight: tango
    df_print: kable
---

```{r setup, include=FALSE}
knitr::opts_chunk$set(echo = TRUE)
```


# Chain Ladder


## Chargement des données Inputs, fonctions et triangle des incréments.

```{r inputdata}
source("reserving_functions.R")
payments <- read.csv(file = "triangles_input/triangle_theorique.csv", sep = ";", header = FALSE)
data.frame(payments)
```


## Implémentation de la méthode du bootstrap en utilisant la fonction developpée et importée :

```{r}
implem_theorique <-  chainLadder_reserving(triangle = payments)
```

\newpage
### Triangle des paiements cumulés calculée à partir dur triangle des incréments

```{r}
data.frame(implem_theorique[[2]])
```


### Coeffiscients de developpement

```{r}
implem_theorique[[3]]
```


### Matrice, avec triangle inférieur des paiements cumulés estimé

```{r}
data.frame(implem_theorique[[4]])
```

\newpage
### Vecteur des provision à consituer par année de survenance

```{r}
implem_theorique[[5]]
```


### Provision totale à consituer selon Chain Ladder

```{r}
implem_theorique[[6]]
```


# Bootstrap Chain Ladder
