---
title: "Chain Ladder et Bootstrap Chain ladder"
output:
  pdf_document:
    toc: true
    number_sections: true
    highlight: tango
    df_print: kable
---

```{r setup, include=FALSE}
knitr::opts_chunk$set(echo = TRUE)
```


# Chain Ladder


## Chargement des données Inputs, fonctions et triangle des incréments.

```{r}
source("reserving_functions.R")
payments <- read.csv(file = "triangles_input/triangle_theorique.csv", sep = ";", header = FALSE)
data.frame(payments)
```


## Implémentation de la méthode de Chain Ladder en utilisant la fonction developpée et importée :

```{r}
implem_theorique <-  chainLadder_reserving(triangle = payments)
```

\newpage
### Triangle des paiements cumulés calculée à partir dur triangle des incréments

```{r}
data.frame(implem_theorique[[2]])
```


### Coeffiscients de developpement

```{r}
implem_theorique[[3]]
```


### Matrice, avec triangle inférieur des paiements cumulés estimé

```{r}
data.frame(implem_theorique[[4]])
```

\newpage
### Vecteur des provision à consituer par année de survenance

```{r}
implem_theorique[[5]]
```


### Provision totale à consituer selon Chain Ladder

```{r}
implem_theorique[[6]]
```


# Bootstrap Chain Ladder


## Chargement des données Inputs, fonctions et triangle des incréments.

```{r}
source("reserving_functions.R")
payments <- read.csv(file = "triangles_input/triangle_theorique.csv", sep = ";", header = FALSE)
data.frame(payments)
```


## Implémentation de la méthode du bootstrap en utilisant la fonction developpée et importée :

```{r}
N = 1000
implem_theorique_bootstrap <- bootstrap_cl_reserving(triangle = payments, number_of_simul = N)
```

### Coeffiscients de developpement de Chain Ladder

```{r}
implem_theorique_bootstrap[[1]]
```

```{r}
rowMeans(implem_theorique_bootstrap[[7]][1:10,1,1:N])
```
```{r}
report <- data.frame("annee"=c("year_1", "year_2", "year_3", "year_4", "year_5", "year_6", "year_7", "year_8", "year_9", "year_10"))
report <- data.frame("annee"=c("year_1", "year_2", "year_3", "year_4", "year_5", "year_6", "year_7", "year_8", "year_9", "year_10"))
report$chain_ladder <- implem_theorique[[5]]
report$bootstrap_mean <- rowMeans(implem_theorique_bootstrap[[7]][1:10,1,1:N])
report$bootstrap_standard_dev <- rowSds(implem_theorique_bootstrap[[7]][1:10,1,1:N]) # bootstrap ecart type
report$bootstrap_rmse <- sqrt(rowMeans((implem_theorique[[5]] - implem_theorique_bootstrap[[7]][1:10,1,1:N])^2)) #bootstrap erreur quadratique moyenne
report
```


